臺灣高雄地方法院刑事判決　　　　　 99年度交簡上字第300號
上　訴　人　臺灣高雄地方法院檢察署檢察官
被　　　告　梁進帶
上列上訴人因被告公共危險案件，不服本院中華民國99年10月29
日99年度審交簡字第3642號所為之第一審刑事簡易判決（起訴案
號：臺灣高雄地方法院檢察署99年度偵字第26524 號、第26634
號），提起上訴，本院管轄之第二審合議庭判決如下：
    主  文
上訴駁回。
梁進帶緩刑貳年。
    事實及理由
一、本案經本院審理結果，認原審判決認事用法及量刑均無不當
    ，應予維持，並引用原審判決書（含聲請簡易判決處刑書）
    記載之事實、證據及理由（如附件）。
二、按量刑輕重，係屬事實審法院得依職權自由裁量之事項，苟
    已斟酌刑法第57條所定各款所列情狀而未逾越法定刑度，亦
    未濫用其權限，即不得任意指摘為違法，此為最高法院判例
    所宣示之原則（參見最高法院72年台上字第6696號、75年台
    上字第7033號判例意旨）。是以，法官量刑時，如無裁量逾
    越或裁量濫用之明顯違法情事，自不得擅加指摘其違法或不
    當。原審審酌被告服用酒類不能安全駕駛之情形下，貿然騎
    乘重型機車行駛於道路上，因酒後注意力下降而肇事，致被
    害人受傷，且未與被害人達成和解，及犯後坦承犯行等一切
    情狀，就違背安全駕駛量處被告有期徒刑2 月，就過失傷害
    ( 並依道路交通管理處罰條例第86條第1 項加重後) 量處被
    告有期徒刑3 月，並諭知易科罰金折算標準，核其量刑已就
    刑法第57條所列各款事由詳為斟酌，被告犯後未能與被害人
    和解等情，已經原審量刑時併予審酌考量，量刑結果亦無裁
    量逾越或裁量濫用之明顯違法情事，經核尚屬適當。又依被
    害人羅美代所稱：「本件是我拜託路人打電話聯絡我家人，
    由我家人報警」( 偵字第26634 號卷第21頁) ，是被告有無
    自首情形，並非不明確，原審未予說明，核無違誤，上訴意
    旨以量刑過輕及未敘明有無自首指摘原判決不當，為無理由
    ，應予駁回。
三、查本件被告前未曾受有期徒刑以上刑之宣告，品行尚佳，有
    臺灣高等法院被告前案紀錄表在卷可稽，茲念其僅因一時失
    慮，以致誤罹刑章，檢察官提起上訴後已與被害人以賠償
    280,000 元並已給付而達成和解，諒其經刑事偵查、審判程
    序、論罪科刑及賠償被害人之教訓後，應能知所警惕，信無
    再犯之虞，因認所宣告之刑以暫不執行為適當，爰併予諭知
    緩刑2 年，以啟自新。
四、依刑事訴訟法第455 條之1 第1 項、第3 項、第368 條，刑
    法第74條第1 項第1 款，判決如主文。
本案經檢察官曾財和到庭執行職務。
中    華    民    國  100     年    4     月    12    日
                  刑事第八庭    審判長法  官  王伯文
                                      法  官  林俊寬
                                      法  官  陳俊宏
以上正本證明與原本無異。
本判決不得上訴。
中    華    民    國  100     年    4     月    12    日
                                      書記官  胡美儀